臺灣苗栗地方法院刑事判決　　　　　　　　　 　　　　　九十一年度訴字第三號
　　公　訴　人　臺灣苗栗地方法院檢察署檢察官
　　被　　　告　甲○○
右列被告因違反槍砲彈藥刀械管制條例案件，經檢察官提起公訴（九十年度偵字第三
八二０號），本院判決如左：
    主  文
甲○○未經許可於公共場所攜帶刀械，處有期徒刑參月；扣案之十字弓貳支沒收。又
未經許可，寄藏其他可發射子彈具有殺傷力之改造槍枝，處有期徒刑壹年貳月，併科
罰金新臺幣伍萬元，罰金如易服勞役，以銀元參佰元即新臺幣玖佰元折算壹日；扣案
之仿德林吉雙管手槍製造之掌心雷改造手槍壹枝（槍枝管制編號000000000
0）沒收。應執行有期徒刑壹年肆月，併科罰金新臺幣伍萬元，罰金如易服勞役，以
銀元參佰元即新臺幣玖佰元折算壹日。緩刑肆年。扣案之十字弓貳支、仿德林吉雙管
手槍製造之掌心雷改造手槍壹枝（槍枝管制編號0000000000）均沒收。
    事  實
一、甲○○明知十字弓業經內政部警政署公告列為槍砲彈藥刀械管制條例所查禁之刀
    械，依法非經中央主管機關許可不得持有，竟於民國（下同）八十七年夏天某日
    ，向苗栗縣頭份鎮某體育用品社，以每支新台幣（下同）七百元之價格，購買經
    中央主管機關公告查禁之十字弓二支後，即未經許可而持有之，且經過屬於公共
    場所之道路，攜回其苗栗縣頭份鎮尖下里九鄰南港一之五號住處收藏。
二、甲○○復另行起意，於八十九年間某日，在其曾任職於苗栗縣頭份鎮○○路三０
    九巷二弄二號「駿安企業有限公司」之廠房內（起訴書誤載為苗栗縣竹南鎮○○
    路三０九巷二弄三號「駿安企業社」，應予以更正），受邱紹永（由檢察官另案
    偵辦）之託，自邱紹永手中收受交其保管之仿德林吉雙管手槍製造，具有殺傷力
    之掌心雷改造手槍一枝（槍枝管制編號0000000000）後，即未經許可
    為邱紹永寄藏在該廠房內之隱密處。
三、嗣苗栗縣警察局刑警隊，於九十年八月七日晚上八時許，持本院核發之搜索票，
    至苗栗縣頭份鎮尖下里九鄰南港一之五號甲○○住處搜索，當場在其住處二樓房
    間內，查獲上開十字弓二支（此房間尚扣得其他弓箭十二支、安非他命０˙六公
    克，及另在三樓廁所上方扣得無殺傷力之改造貝瑞塔手槍一枝、彈殼十顆）；甲
    ○○隨後帶同警方至「駿安企業有限公司」之廠房二樓內，起獲上開具有殺傷力
    之掌心雷改造金屬玩具手槍一枝（尚扣得其他彈殼四顆）。
四、案經苗栗縣警察局移送臺灣苗栗地方法院檢察署檢察官偵查起訴。
    理  由
一、右揭事實，迭據被告甲○○於警訊時及偵、審中供認不諱，復有扣案之十字弓二
    支、掌心雷改造手槍一枝，及卷附照片五幀足資佐證。而扣案之十字弓二支，經
    苗栗縣警察局鑑驗結果，認均屬槍砲彈藥刀械管制條例所列管之刀械，有該局九
    十年九月十日（九十）苗警保字第五０八一七號函乙紙附卷可稽。另扣案之掌心
    雷手槍一枝（槍枝管制編號0000000000），認係仿德林吉雙管手槍製
    造之金屬玩具手槍，車通槍管內阻鐵而成之改造手槍，機械性能良好，可擊發適
    用子彈，認具殺傷力，此亦有內政部警政署刑事警察局九十年八月十六日刑鑑字
    第一七六二八三號鑑驗通知書影本乙紙在卷足稽。事證明確，被告犯行洵堪認定
    。
二、核被告所為，係犯槍砲彈藥刀械管制條例第十五條第二款未經許可於公共場所攜
    帶刀械罪、同條例第十一條第四項未經許可寄藏可發射子彈具有殺傷力之改造槍
    枝罪。檢察官認被告持有十字弓之行為，僅成立同條例第十四條第三項未經許可
    持有刀械罪，尚有未洽，起訴法條應予以變更。被告持有刀械之低度行為，應為
    攜帶刀械之高度行為所吸收，不另論罪。被告所犯上開二罪，犯意各別，行為互
    殊，應分論併罰。爰審酌被告非法持有之十字弓及寄藏之改造手槍，對社會治安
    潛藏之危險性非輕，理應重罰，惟念未供其他犯罪之用，及犯後能坦白承認，深
    表悔意等一切情狀，分別量處如主文所示之刑及就併科罰金部分諭知易服勞役之
    折算標準，並定其應執行之刑及就併科罰金部分諭知易服勞役之折算標準，以資
    懲儆。又被告前未曾受有期徒刑以上刑之宣告，有台灣苗栗地方法院檢察署刑案
    資料查註紀錄表、台灣高等法院檢察署刑案紀錄簡覆表在卷足憑，經此教訓後，
    應知警惕，當無再犯之虞，本院認為對其所宣告之刑，以暫不執行為適當，爰併
    諭知緩刑四年，以勵自新。
三、至扣案之十字弓二支、仿德林吉雙管手槍製造之掌心雷改造手槍一枝（槍枝管制
    編號0000000000），均係違禁物，應依刑法第三十八條第一項第一款
    之規定，予以宣告沒收。
據上論斷，應依刑事訴訟法第二百九十九條第一項前段、第三百條，槍砲彈藥刀械管
制條例第十一條第四項、第十五條第二款，刑法第十一條前段、第四十二條第二項、
第五十一條第五款、第七十四條第一款、第三十八條第一項第一款，現行法規所定貨
幣單位折算新臺幣條例第二條，罰金罰鍰提高標準條例第二條，判決如主文。
本案經檢察官黃智勇到庭執行職務。
中      華      民      國      九十一    年      三      月    十九    日
                                      台灣苗栗地方法院刑事第一庭
                                              法  官  柳  章  峰
右正本證明與原本無異。
如不服本判決，應於判決送達後十日內向本院提出上訴狀( 應附繕本 )。
                                              書記官  歐  明  秀
中      華      民      國     九十一     年     三     月     十九     日
槍砲彈藥刀械管制條例第十一條
未經許可，製造、販賣或運輸第四條第一款所稱其他可發射金屬或子彈具有殺傷力之
各式槍砲者，處五年以上有期徒刑，併科新臺幣一千萬元以下罰金。
未經許可，轉讓、出租或出借前項所列槍砲者，處三年以上十年以下有期徒刑，併科
新臺幣七百萬元以下罰金。
意圖供自己或他人犯罪之用，而犯前二項之罪者，處無期徒刑或七年以上有期徒刑，
併科新臺幣一千萬元以下罰金。
未經許可，持有、寄藏或意圖販賣而陳列第一項所列槍砲者，處一年以上七年以下有
期徒刑，併科新臺幣七百萬元以下罰金。
第一項至第三項之未遂犯罰之。
槍砲彈藥刀械管制條例第十五條
未經許可攜帶刀械而有下列情形之一者，處二年以下有期徒刑:
一、於夜間犯之者。
二、於車站、埠頭、航空站、公共埸所或公眾得出入之埸所犯之者。
三、結夥犯之者。
